

PAULO COTTA

Analista de Teste e Qualidade de Software

RESUMO

Possuo ampla experiência na área de TI e há 7 anos na área de qualidade de software, atuando diretamente em todas as fases referentes à garantia da qualidade e produto de sistemas. Possuo um diferencial de ser hábil com:

Teste: Manuais, Funcionais, não funcionais, regressão, performance, unitários, exploratórios, cargas, stress, aceite, caixa branca, caixa preta, pentest.

Metodologia e Processos: Scrum, Agil Test, BDD.

Gerenciadores: Jira, Team Foundation Server.

Automação: Selenium, Taiko, AutolT, Cucumber, Curl (REST API), Powershell, Xdotool, Postman, Insomnia, Terraform, etc

Programação: Python, Shell, JavaScript, PHP,

Regex, Perl, LUA, Xpath, HTML, CSS, etc

Banco de Dados: MySql, Postgres, SQL Server, Oracle.

Cloud: Git, AWS, Azure, GCP, Oracle, OVH, CloudFlare.

Outros: Git, Docker, Kubernetes, CI/CD, IoT, Splunk, etc.

CONTATO

♠ Belo Horizonte/MG/Brasil

https://br.linkedin.com/in/paulocotta

FORMAÇÃO ACADÊMICA

- Bacharel em Ciência da Computação, FUMEC 2002 2007
- Especialização Lato Sensu em Gestão da Segurança da Informação, FUMEC 2007 2008

IDIOMAS

■ Inglês: Intermediário

■ Espanhol: Intermediário

CERTIFICADOS

- SAP Solução mySAP Solution Manager, SAP Education Brasil
- Proteção Digital Informação e Contra Informação Análise
 Forense Digital, Brasília GAS Tecnologia (Abin/Polícia Federal)
- Site Reliability Enginner (SER/Devops) professional, 156 horas

EXPERIÊNCIA PROFISSIONAL

Falconi

Período: 03/2020 - Atual

Cargo: SER/Devops - Automação e Qualidade de Software

Atividades: Desenvolvimento de práticas e processos que visam acelerar e automatizar aspectos dos processos de desenvolvimento, testes e lançamento de softwares, sites e aplicativos, permitindo a entrega contínua e atualizações de segurança. Busca continua na simplificação dos processos, integrando o trabalho entre as equipes de desenvolvimento, operações de TI, engenharia da qualidade e segurança, para que atuem de forma coordenada para entregar produtos melhores e mais confiáveis. CI/CD e CLI.

IT Cloud [WSAPP]

Período: 05/2011 - 03/2020

Cargo: Fundador

Atividades: Redes/Infraestrutura e Segurança da Informação. Cloud Computing. Analista e Desenvolvimento de Sistemas. Analista de Testes em Projetos, Servidores, PenTests. Consultoria em automação de processos. CI/CD e CLI.

EXPERIÊNCIA VOLUNTÁRIA

ePetCard - 2015 - 2017